【裁判字號】    89,訴,1071
【裁判日期】    890830
【裁判案由】    毒品危害防制條例
【裁判全文】
臺灣板橋地方法院刑事判決                        八十九年度訴字第一０七一號
    公  訴  人  臺灣板橋地方法院檢察署檢察官
    被      告  甲○○
右列被告因違反毒品危害防制條例案件，經檢察官提起公訴（八十九年度毒偵字第三
七二九號、第四二六二號），本院判決如左：
    主  文
甲○○連續施用第一級毒品，累犯，處有期徒刑壹年；又連續施用第二級毒品，累犯
，處有期徒刑捌月，扣案第二級毒品甲基安非他命壹包（淨重零點柒陸公克；包裝重
零點貳肆公克），沒收銷燬；應執行有期徒刑壹年陸月，扣案第二級毒品甲基安非他
命壹包（淨重零點柒陸公克；包裝重零點貳肆公克），沒收銷燬。
    事  實
一、甲○○曾有殺人、誣告及賭博等前科，前於民國（下同）八十三年三月三十日因
    違反麻醉藥品管理條例案件，經本院分別判處有期徒刑五月及三年五月，定應執
    行有期徒刑三年八月，其中有期徒刑五月部分，經臺灣高等法院於同年六月二十
    二日駁回上訴確定，另有期徒刑三年五月部分，則經最高法院於同年九月二十九
    日駁回上訴確定，於八十六年六月五日因縮短刑期假釋出監，並於八十八年三月
    二十一日假釋保護管束期滿執行完畢。復因施用第二級毒品甲基安非他命（以下
    稱安非他命），於臺灣花蓮地方法院檢察署八十八年度偵緝字第一三四號違反毒
    品危害防制條例案件中，經臺灣花蓮地方法院以八十八年度毒聲字第三七九號裁
    定應送勒戒處所觀察、勒戒後，認無繼續施用毒品之傾向，由該署檢察官於八十
    八年八月二十日為不起訴處分確定在案。詎仍不知悔改，明知海洛因及安非他命
    分別係同上條例所明定之第一級、第二級毒品，均不得持有及施用，復另行基於
    施用第一級毒品海洛因及第二級毒品安非他命之概括犯意，自前案觀察勒戒後之
    八十八年十月中旬之某日起至八十九年三月二十三日止，在位於花蓮縣花蓮市○
    ○街十九巷十八號、臺北縣樹林市之白馬賓館五０二號房內，以及花蓮縣花蓮市
    民光里二四號等處，以將海洛因摻入香煙內再點燃吸用之方式，連續施用第一級
    毒品海洛因多次，並將安非他命置於吸食器內加熱燒烤，而吸食其所產生煙霧之
    方式，連續施用第二級毒品安非他命多次。嗣甲○○經警先於八十八年十月十三
    日下午三時三十分（起訴書誤載為十時）許，在花蓮縣花蓮市○○街十九巷十八
    號前查獲，又於同年十二月十三日晚間十時三十分許，在花蓮縣吉安鄉○○路一
    一九號前查獲，並扣得甲○○所有之安非他命一包（淨重０‧七六公克；包裝重
    ０‧二四公克），復於八十九年三月十四日中午十二時許，在花蓮縣新城鄉嘉新
    村嘉新一四二號前查獲，再於八十九年三月二十五日凌晨一時三十分許，在位於
    花蓮縣花蓮市○○○路之長頸鹿遊樂場前查獲。經依臺灣花蓮地方法院於八十九
    年二月二十一日以八十九年度毒聲字第一六三號裁定送觀察、勒戒後，認有繼續
    施用毒品之傾向，經本院於八十九年六月二十一日以八十九年度毒聲字第三八七
    五號裁定令入戒治處所施以強制戒治一年，現於臺灣臺北戒治所強制戒治中。
二、案經花蓮縣警察局花蓮分局、吉安分局及內政部警政署花蓮港務警察所報告臺灣
    花蓮地方法院檢察署檢察官呈請臺灣高等法院檢察署檢察長令轉臺灣板橋地方法
    院檢察署檢察官偵查起訴。
    理  由
一、右開事實，迭據被告甲○○於警訊、檢察官偵訊及本院調查時坦承不諱在卷，又
    被告先後為警查獲時所採取之尿液檢體中，均經花蓮縣衛生局檢出安非他命及嗎
    啡陽性反應，有該局出具之煙毒尿液檢驗成績書四紙，及慈濟醫學院濫用藥物檢
    驗中心八十八年十二月四日慈藥字第八八一二０四０二號函所附之複驗報告乙紙
    附卷可稽，且扣案送驗之結晶一包，經送法務部調查局鑑驗結果係安非他命，淨
    重０．七六公克（包裝重０．二四公克），有該局八十九年八月三日陸(一)字第
    ８９０５２４７９號檢驗通知書乙紙在卷可憑，堪認被告前揭分別連續施用第一
    級毒品海洛因及第二級毒品安非他命之自白與事實相符，足資採信。被告嗣於本
    院審理時雖空言否認有施用第一級毒品海洛因之犯行，辯稱：伊都吸安非他命，
    沒有吸海洛因云云，無非係事後圖卸刑責之詞，殊無足採。再查被告前如事實欄
    所載，因施用第二級毒品安非他命案件，經臺灣花蓮地方法院裁定送勒戒處所觀
    察、勒戒後，認無繼續施用毒品之傾向，由檢察官於八十八年八月二十日為不起
    訴處分確定等情，有前揭案件之不起訴處分書一份在卷足憑，其復自八十八年十
    月中旬之某日起，再犯本件連續施用第一級、第二級毒品等罪，且經觀察、勒戒
    後，認有繼續施用毒品之傾向，有臺灣臺北看守所附設勒戒處所八十九年六月十
    二日函送之有無繼續施用毒品傾向證明書一份附卷可參，是被告於五年內再犯本
    件施用毒品案件，其所為符合毒品危害防制條例第二十條前段之規定無疑。故本
    件事證明確，被告犯行堪以認定，應予依法論科。
二、按海洛因及安非他命分別為毒品危害防制條例明定之第一級及第二級毒品，故核
    被告甲○○所為，係犯同條例第十條第一項之施用第一級毒品罪；及同條第二項
    之施用第二級毒品罪。被告施用前後持有第一級毒品海洛因及第二級毒品安非他
    命之低度行為，為其施用之高度行為所吸收，故均不另論罪。又其先後多次施用
    第一級、第二級毒品之犯行，時間緊接，方法相同，觸犯構成犯罪要件相同之罪
    名，顯係基於概括之犯意反覆而為，應依刑法第五十六條連續犯之規定，分別論
    以一罪並均加重其刑。被告所犯上揭二罪名間，犯意各別，行為互異，應予分論
    併罰。又被告自八十九年三月十四日之前九十六小時內之某時日起至同年月二十
    三日止之施用第一級、第二級毒品犯行部分，雖未據公訴人提起公訴，惟與前揭
    已起訴部分，因均有連續犯之裁判上一罪關係，自為起訴效力所及之範圍，本院
    皆應併予審究，附此敘明。末查被告甲○○前於八十三年三月三十日因違反麻醉
    藥品管理條例案件，經本院分別判處有期徒刑五月及三年五月，定應執行有期徒
    刑三年八月，其中有期徒刑五月部分，經臺灣高等法院於同年六月二十二日駁回
    上訴確定，另有期徒刑三年五月部分，則經最高法院於同年九月二十九日駁回上
    訴確定，於八十六年六月五日因縮短刑期假釋出監，並於八十八年三月二十一日
    假釋保護管束期滿執行完畢，有臺灣高等法院檢察署刑案紀錄簡覆表乙份在卷可
    參，其於受有期徒刑之執行後，五年以內再犯有期徒刑以上之本罪，為累犯，皆
    應依刑法第四十七條之規定加重其刑，並均依法遞加重之。爰審酌被告甲○○犯
    罪之動機、目的、手段、施用第一級毒品海洛因及第二級毒品安非他命之期間非
    短、施用毒品戕害其身心及事後初雖坦承全部犯行，惟嗣於本院審理時卻飾詞否
    認施用海洛因犯行之態度等一切情狀，分別量處如主文所示之刑，並定期應執行
    之刑，以資懲儆。扣案之安非他命一包（淨重０．七六公克；包裝重０．二四公
    克），係毒品危害防制條例所定之第二級毒品，應依同條例第十八條第一項前段
    之規定，併為沒收銷毀之諭知。
據上論斷，應依刑事訴訟法第二百九十九條第一項前段，毒品危害防制條例第十條第
一項、第二項、第十八條第一項前段，刑法第十一條前段、第五十六條、第四十七條
、第五十一條第五款，判決如主文。
本案經檢察官鄧媛到庭執行職務
中      華      民      國      八十九    年      八    月      三十    日
                                臺灣板橋地方法院刑事第三庭
                                      法  官    陳志揚
右正本證明與原本無異。
如不服本判決，應於判決送達後十日內向本院提出上訴狀 (應附繕本) ，上訴於
臺灣高等法院。
                                      書記官    陳慶樹
中      華      民      國      八十九      年    九    月  十一    日
附錄本案論罪科刑法條全文：
毒品危害防制條例第十條
  施用第一級毒品者，處六月以上五年以下有期徒刑。
  施用第二級毒品者，處三年以下有期徒刑。


司法院資訊處製作；財團法人民間司法改革基金會備份。
